229Edepot - Archives communales déposées de Faymont
Archives Départementales de la Haute-Saône
Série Edepot
ARCHIVES COMMUNALES DEPOSEES. ARCHIVES DES INTERCOMMUNALITES.
229Edepot - Archives communales déposées de Faymont
1807-1940
229Edepot1-23
Archives Départementales de la Haute-Saône 14B rue Miroudot St Ferjeux 70000 VESOUL
COMMUNE DE FAYMONT
Modalités d'entrée
Dépôt du 09/08/2011
Dernier ajout le 09/08/2011
Archives publiques
- ARCHIVES MODERNES
  - ADMINISTRATION GENERALE DE LA COMMUNE
    - Conseil municipal: registre de délibérations., 1853-1875; 229 Edepot 1; D1
      Communicabilité
      Communicable
    - Conseil municipal: registre de délibérations., 1875-1886; 229 Edepot 2; D2
    - Conseil municipal: registre de délibérations (1886-1910). Actes de l'administration municipale: répertoires des actes soumis à l'enregistrement (1809-1813; 1813-1824; 1824-1833; 1833-1840). Administration de la commune: lettre préfectorale concernant l'érection en communes des sections de Faymont et Vacheresse (1885)., 1809-1910; 229 Edepot 3; D3
  - ETAT CIVIL
    - Etat civil: extrait d'état civil reçu en vue de mention (1825).Population: mouvement annuel de la population (1857-1858; 1860-1862; 1864-1897; 1901-1902; 1904-1905)., 1825-1905; 229 Edepot 4; E1
  - POPULATION, ECONOMIE SOCIALE, STATISTIQUE
    - Dénombrement quinquennal de la population: listes nominatives (1836-1886; 1896-1901); états stastistiques (189 ;1921)., 1836-1921; 229 Edepot 5; F1
    - Commerce et industrie: élections à la chambre de commerce: listes des électeurs (1908-1910; 1912; 1914; 1920-1921; 1923; 1925; 1927; 1929). Agriculture: statistique agricole quinquennnale (1852); statistiques agricoles annuelles (1853-1917)., 1852-1929; 229 Edepot 6; F2
  - CONTRIBUTIONS, ADMINISTRATIONS FINANCIERES
    - Impôts directs: livre des mutations de Faymont., 1818; 229 Edepot 7; G1
    - Matrices générales des contributions directes, section de Faymont (1845-1848; 1850-1889; 1891-1894; 1896-1916)., 1845-1916; 229 Edepot 8; G2
    - Matrices générales des contributions directes, section de Vacheresse (1842-1848; 1850-1889; 1891-1894; 1896-1916)., 1842-1916; 229 Edepot 9; G3
  - AFFAIRES MILITAIRES
    - Recrutement: tableaux de recensement des jeunes gens des classes 1837-1845; 1847-1878; 1880-1ère fraction de 1935; 2ème fraction de 1936-1940. Amée territoriale: tableau de recensement des jeunes gens des classes 1855 à 1866 (1874). Administration militaire: états des ressources pour le cantonnement des troupes (1878; 1881; 1891)., 1837-1940; 229 Edepot 10; H1
  - POLICE, HYGIENE PUBLIQUE, JUSTICE
    - Police locale: lettre du sous-préfet de Lure sur les chiens enragés (1891); extrait d'une délibération déchargeant le maire des fonctions de police de la section de Vacheresse au profit de son adjoint (1885). Justice: exploit d'huissier signifié au maire (1887). Hygiène publique et salubrité.-Epizootie du typhus: dénombrement des animaux (1871)., 1871-1891; 229 Edepot 11; I1
  - ELECTIONS ET PERSONNEL
    - Elections: listes définitives des électeurs (1853; 1855-1857; 1859-1862; 1864-1865; 1867-1868; 1870; 1872-1903); listes de scutin (s.d)., 1853-1903; 229 Edepot 12; K1
    - Election du président de la République (1848); plébiscite (1870); élections sénatoriales (1876; 1881; 1896; 1903-1904; 1907-1908; 1926); élections législatives (1848; 1863-1936); élections des membres du conseil général et du conseil d'arrondissement (1871; 1874)., 1848-1936; 229 Edepot 13; K2
    - Elections au conseil général (1867-1934), au conseil d'arrondissement (1870-1931), au conseil municipal, nominations des maires et adjoints (1848-1935). Personnel municipal: nomination, pension du cantonnier (1882; 1930)., 229 Edepot 14; K3
  - FINANCES DE LA COMMUNE
    - Comptabilité: comptes de la commune (1807-1850); budgets (1811-1850)., 229 Edepot 15; L1
  - EDIFICES COMMUNAUX, MONUMENTS ET ETABLISSEMENTS PUBLICS
    - Edifices publics.-Maison d'école: acquisition et réparations (1863-1930); projet d'une construction d'une maison d'école à Vacheresse (1886); projet de construction d'un pont à bascule (1908); construction et réparations aux fontaines, conduites d'eau, puits publics (1845-1928). Edifices du culte et cimetières: acquisition d'un terrain de construction d'un presbytère (1836), d'un cimetière (1855); réparations à l'église et au cimetière (1884-1930)., 1836-1930; 229 Edepot 16; M1
  - BIENS COMMUNAUX, TERRES, BOIS, EAUX
    - Biens communaux: échange de terrains entre la commune et le propriétaire du moulin neuf (1922). Bois: plan géométrique des bois communaux (plans classés dans la collection des plans communaux des Archives départementales de Haute-Saône) (1810); décret autorisant le défrichement de 55 hectares de bois (1851); atlas comprenant les plans des bois à défricher et la liste des ayant-droits (plans classés dans la collection des plans communaux des Archives départementales de Haute-Saône) (1854); résiliation d'un bail de défrichement de parcelles (1876); cahier d'aménagement de la forêt de la section de Vacheresse (1863-1860); pâturage (1894); procès-verbal de reconnaissance pour le repeuplement des places à charbon dans les coupes du quart en réserve (1843); adjudications de bois divers (1826-1828; 1875-1876); listes des habitants désirant profiter de menus produits (1874-1928). Eaux: concesions de prise d'eau (1884; 1910)., 1810-1928; 229 Edepot 17; N1
  - TRAVAUX PUBLICS, VOIRIE, MOYENS DE TRANSPORT, REGIME DES EAUX
    - Voirie-chemins vicinaux: tableaux des chemins existants, classement (1872-1898); état des travaux à exécuter (1843); réparations, ressources, tarifs, prestations, subventions (1868-1930); rôles de prestations (1880-1915). Petite voirie: chemin de grande communication n° 8, de Lure à Héricourt (1841; 1876); C.V. de Faymont à Granges-la-Ville et Granges-le-Bourg (1867-1888); C.V. de Faymont à Courmont (1890-1892); C.V. de Faymont à Lomont dont 2 plans de pontceau et acqueducs de 1878 (plans classés dans la collection des plans communaux des Archives départementales de Haute-Saône) (1876-1886)., 1841-1930; 229 Edepot 18; O1
    - Chemin vicinal de Faymont à Lomontot (1876-1877); C.V. de Faymont à Saulnot (1869-1873); C.V. de Faymont à Vacheresse (1853-1860); C.V. de Vacheresse à Mignavillers (1882-1903); C.V. de la Vergenne à Vacheresse, construction de pont et aqueducs (1875-1878; 1893-1894)., 1853-1903; 229 Edepot 19; O2
    - Chemins ruraux: états des travaux à exécuter (1911-1912); C.R. du pâturage de Grillery (1876-1877); C.R. n° 1, de Vacheresse dit ""au champ lassus"" (1897-1899); ouverture des C.R. n° 2, dit des champs Cagnards et des champs chanois, et n° 3, dit du haut de la combe et les champs de travers (1908-1909); C.R. n° 4, dit des prés Meunier (1910-1911); chemins de défruitement: réparations, construction de ponts et aqueducs (1870-1915), acquisitions de terrains (1910-1912; 1921); droit de passage dans un chemin de vidange (1892). Moyens de transport et travaux divers.-Tramways à vapeur: rapport d'études de la ligne de Lure à Héricourt (1894); exploitation de carrière (1904-1905). Navigation et régime des eaux: règlements d'eau du moulin neuf, du moulin vieux et du moulin Risquetout (1861)., 1861-1921; 229 Edepot 20; O3
  - CULTE
    - Culte: comptes de la fabrique (1894-1905); budgets (1893-1907)., 229 Edepot 21; P1
  - ASSISTANCE ET PREVOYANCE
    - Application des lois d'assistance et de prévoyance: nomination d'un médecin pour les indigents (1882; 1885)., 229 Edepot 22; Q1
  - INSTRUCTION PUBLIQUE, SCIENCES, LETTRES ET ARTS
    - Instruction publique: création d'une caisse des écoles, statuts (1882; 1930); commission municipale scolaire: élections de délégués (1884-1929); convocation des parents d'élèves en absence prolongée (1883); extrait du registre d'appel concernant les absences (août 1885); écoles primaires: créations et suppressions d'emplois (1902); création d'une école mixte (1927); inspection médical des écoles (1922)., 229 Edepot 23; R1